臺灣高等法院臺中分院刑事裁定　
111年度聲字第607號
聲  請  人  臺灣高等檢察署臺中檢察分署檢察官     
受  刑  人  劉彥男
上列聲請人因受刑人數罪併罰有二裁判以上，聲請定其應執行之
刑（聲請案號：111年度執聲字第216號），本院裁定如下：
    主  文
劉彥男因犯如附表所示各罪所處之刑，應執行有期徒刑柒年玖月
。
    理  由
一、聲請意旨略以：受刑人劉彥男因違反毒品危害防制條例等數
    罪，先後經判決確定如附表，數罪中雖有刑法第50條第1項
    但書所列情形，惟受刑人已請求檢察官聲請定應執行刑，有
    是否聲請定刑聲請書足稽，應依刑法第50條第2項、第53條
    、第51條第5款規定，定其應執行之刑，爰依刑事訴訟法第4
    77條第1項聲請裁定等語。
二、按裁判確定前犯數罪者，併合處罰之；數罪併罰，有二裁判
    以上者，依刑法第51條之規定，定其應執行之刑；又宣告多
    數有期徒刑，於各刑中之最長期以上，各刑合併之刑期以下
    定其刑期，但不得逾30年。刑法第50條第1項前段、第53條
    、第51條第5款分別定有明文。又按數罪併罰中之一罪，依
    刑法規定得易科罰金，若因與不得易科之他罪併合處罰結果
    而不得易科罰金時，原所易科部分所處之刑，自亦無庸為易
    科折算標準之記載，有司法院大法官釋字第144號解釋可參
    。次按數罪併罰之定應執行之刑，係出於刑罰經濟與責罰相
    當之考量，並非予以犯罪行為人或受刑人不當之利益，為一
    種特別的量刑過程，相較於刑法第57條所定科刑時應審酌之
    事項係對一般犯罪行為之裁量，為定應執行刑之宣告，乃對
    犯罪行為人本身及所犯各罪之總檢視，除應考量行為人所犯
    數罪反應出之人格特性，並應權衡審酌行為人之責任與整體
    刑法目的及相關刑事政策，在量刑權之法律拘束性原則下，
    依刑法第51條第5款之規定，採限制加重原則，以宣告各刑
    中之最長期為下限，各刑合併之刑期為上限，但最長不得逾
    30年，資為量刑自由裁量權之外部性界限，並應受法秩序理
    念規範之比例原則、平等原則、責罰相當原則、重複評價禁
    止原則等自由裁量權之內部抽象價值要求界限之支配，以使
    輕重得宜，罰當其責，俾符合法律授與裁量權之目的，以區
    別數罪併罰與單純數罪之不同，兼顧刑罰衡平原則（最高法
    院100年度臺抗字第440號刑事裁定意旨參照）。
三、經查：
  ㈠受刑人因犯如附表所示違反毒品危害防制條例等數罪，分經
    臺灣彰化地方法院、本院及最高法院先後判處如附表所示之
    刑確定，有各該案件判決及臺灣高等法院被告前案紀錄表在
    卷可查。又受刑人所犯如附表編號1所示之罪，為得易科罰
    金、得易服社會勞動之罪，所犯如附表編號4所示之罪，為
    不得易科罰金、得易服社會勞動之罪，所犯如附表編號2至3
    所示之罪，則均為不得易科罰金、不得易服社會勞動之罪，
    依刑法第50條第1項但書，原不得併合處罰，惟受刑人已向
    檢察官聲請定應執行刑，此有臺灣彰化地方檢察署刑法第50
    條第1項但書案件是否聲請定刑聲請書在卷可憑，是以，本
    院認檢察官聲請定其應執行之刑為合法正當，應予准許。
  ㈡又定應執行刑，不僅攸關國家刑罰權之行使，於受刑人之權
    益亦有重大影響，是本院於裁定前，已予受刑人表示意見之
    機會，經受刑人具狀表示無意見，有本院陳述意見調查表在
    卷可稽（見本院卷第78頁）。是本院爰審酌受刑人所犯如附
    表所示各罪之犯罪態樣、時間間隔、侵害法益、各罪依其犯
    罪情節所量定之刑，及受刑人所犯如附表編號2至3所示各罪
    、附表編號4所示之罪，前經本院以110年度上訴字第220號
    判決分別定應執行有期徒刑7年4月、6月嗣上訴後，經最高
    法院以111年度台上字第291號判決駁回確定在案，暨前揭所
    述之比例原則、責罰相當原則等自由裁量權限，並參諸刑法
    第51條第5款係採限制加重原則等情，爰合併定其應執行之
    刑如主文所示。
四、依刑事訴訟法第477條第1項，刑法第50條第2項、第53條、
    第51條第5款，裁定如主文。
中　　華　　民　　國  　111　　年　　3  　月　　17  　日
        　　刑事第十二庭  審判長法　官  張  國  忠
　　　　　　　　　　　　　　    法　官  李  雅  俐
　　　　　　　　　　　　　　  　法　官  高  文  崇
以上正本證明與原本無異。   
如不服本裁定，應於收受送達後5日內向本院提出抗告書狀（須
附繕本）。因疫情而遲誤不變期間，得向法院聲請回復原狀。

                                書記官  陳  俞  豪 
　　　　　　　　　　　　　　　　
中　　華　　民　　國　　111 　年　　3 　　月　　17　　日
受刑人劉彥男定應執行刑案件一覽表
編        號  1 2 3 罪        名  交通過失傷害 毒品危害防制條例 毒品危害防制條例 宣   告   刑  有期徒刑2月  有期徒刑6年8月  有期徒刑6年 （3次） 犯 罪 日 期  108/10/01  109/03/22  108/09/11 109/02/18 108/11/21 偵查(自訴)機關年度案號  彰化地檢109年度偵字第1926號 彰化地檢109年度偵字第5385、5947號 彰化地檢109年度偵字第5385、5947號 最  後  事 實 審 法  　院 彰化地院 中高分院 中高分院  案  　號 109年度交簡字第1644號 110年度上訴字第220號 110年度上訴字第220號   判決日期 109/10/13 110/10/06 110/10/06 確 定 判 決 法    院 彰化地院 最高法院 最高法院  案    號 109年度交簡字第1644號 111年度台上字第291號 111年度台上字第291號  判　  決 確定日期 109/11/11 111/01/06 111/01/06 是否為得易科 罰金之案件  得易科罰金 得易服社會勞動 不得易科罰金 不得易服社會勞動 不得易科罰金 不得易服社會勞動 備        註  彰化地檢109年度執字第5510號  彰化地檢111年度執字第532號 （編號2-3定應執行有期徒刑7年4月） 彰化地檢111年度執字第532號 （編號2-3定應執行有期徒刑7年4月） 

編        號  4 （以下空白）  罪        名  轉讓第一級毒品   宣   告   刑  有期徒刑5月 （2次）   犯 罪 日 期  109/01/29 109/03/22    偵查(自訴)機關年度案號  彰化地檢109年度偵字第5385、5947號   最  後  事 實 審 法  　院 中高分院    案  　號 110年度上訴字第220號    判決日期 110/10/06   確 定 判 決 法    院 最高法院    案    號 111年度台上字第291號    判　  決 確定日期 111/01/06   是否為得易科 罰金之案件  不得易科罰金 得易服社會勞動   備        註  彰化地檢111年度執字第533號 （定應執行有期徒刑6月）